【裁判字號】    95,交抗,154
【裁判日期】    950331
【裁判案由】    聲明異議
【裁判全文】
臺灣高等法院臺中分院刑事裁定         95年度交抗字第154號
原處分機關  交通部公路總局臺中區監理所
抗  告  人
即受處分人  甲○○
上列抗告人因聲明異議案件，不服臺灣臺中地方法院中華民國95
年1月25日所為裁定（94年度交聲字第574號）提起抗告，本院裁
定如下:
    主  文
抗告駁回。
    理  由
一、本件抗告意旨略以：本件原處分機關雖於抗告人聲明異議後
    主動撤銷原裁決而重新寄發舉發違反道路交通管理事件通知
    單，然仍以影本方式寄送，核與行政程序法第96條第1項第4
    款規定不符，其行政處分顯然欠缺法定方式應屬無效，從而
    ，原處分機關以抗告人未於通知單所定日期到案而加以裁罰
    ，即非合法，原審未察逕予駁回抗告人異議，殊有不當，爰
    提出抗告聲請撤銷原裁定云云。
二、按汽車駕駛人，行車速度超過規定之最高時速者，處新臺幣
    （下同）1千2百元以上2千4百元以下罰鍰；汽車行駛於高速
    公路或設站管制之道路，而不遵管制之規定者，處汽車駕駛
    人3千元以上6千元以下罰鍰，道路交通管理處罰條例第40條
    第1項、第33條第1項分別定有明文。
三、經查，本件抗告人即受處分人甲○○（下稱抗告人）對於第
    ZA0000000 號、G00000000號及第G00000000號舉發違反道路
    交通管理事件通知單所舉發之超速違規事實固不爭執，並有
    前揭舉發通知單3份及違規採證相片4幀在卷可稽，故抗告人
    所有之H9-0359號自小客車先後於民國90年 6月25日9時57分
    許，在國道一號公路32公里南向處，及90年12月22日10時52
    分許，在臺中市太原五號橋，及92年3月6日9時4分許，在臺
    中市○○路 ○段，分別有行車速度超過規定之最高時速之交
    通違規事實，已堪認定。然前揭舉發通知單經受抗告人以未
    合法送達為由提出第一次異議後，因送達已逾 6個月郵局查
    詢之期限，原處分機關遂同意撤銷原中監違字第裁 6O-ZA00
    00000號、6O-G00000000及 6O-G00000000號高額之裁決書，
    並重新送達前揭舉發違反道路交通管理事件通知單影本及違
    規採證照片正本等情，有交通部公路總局臺中區監理所94年
    7月19日中監自字第0940054121號函、94年7月15日中監自字
    第094005489 6號函及94年7月19日郵局掛號郵件收件回執等
    附卷可查，則原處分機關既已重新送達舉發違反道路交通管
    理事件通知單影本及違規採證照片正本，受處分人仍未依規
    定辦理結案。從而，原處分機關交通部公路總局臺中區監理
    所在受處分人未依指定之日期到案之情形下，於94年8月5日
    製開中監違字第裁6O-ZA000000-0、G00000000-1、G0000000
    0-0號裁決書，分別裁處罰鍰4千元、1千7百元及1千9百元，
    並無不當。抗告人雖執前詞抗辯原處分機關重新寄送之違規
    通知單係屬影本、與法未合云云，然查抗告人所據之行政程
    序法第第96條係就書面行政處分應記載事項所為之規定，並
    非就書面行政處分作成後得否以影本通知之規定，是縱認本
    件原處分機關重新寄送之違規通知單係以影本寄送，亦與該
    法條規定無涉，尚難執為認定原處分機關所寄送違規通知單
    不合法之據，從而，原審認抗告人以原處分機關未合法送達
    之異議為無理由，而予駁回，核其認事用法，並無違誤，抗
    告人以前揭辯詞，提起本件抗告，並無理由，應予駁回。
四、據上論結，應依道路交通案件處理辦法第26條，刑事訴訟法
    第412條，裁定如主文。
中    華    民    國    95    年    3     月    31    日
            刑事第十一庭  審判長法  官  黃  梅  月
                                法  官  林  宜  民
                                法  官  林  欽  章
上列正本證明與原本無異。
不得再抗告。
                                書記官  巫  彥  佳
中    華    民    國    95    年    3     月    31    日
                                                      A


司法院資訊處製作；財團法人民間司法改革基金會備份。
